---
title: "Analysis for the last six minutes of every bout"
author: "Torkil Rogneflåten"
date: "24 2 2022"
output: html_document
params:
  printcode:
    label: "Display Code:"
    value: TRUE
---

```{r setup, warning=FALSE, message=FALSE, include=FALSE}
# setting the working directory. In order to use my script you need to change the working directory to where you have stored the repository folder "tic-study-BA-MA".


# loading requiered packages
library(tidyverse)
library(readxl)

# importing session-data, test-data and id-data
session_data <- readRDS("data/derivedData/session-data-6min.RDS")
test_data  <- read_excel("data/testday1.xlsx", na = "na")
session_id <- read_excel("data/sessions-data.xlsx", na = "na")
```

### hva vi skal gjøre 

* bruke relational data til å samle datasettene
* vi skal lage en model som predikerer performance index endring ut ifra gj.snitt vo2 i prosent av vo2maks under treningsintervensjonen + finne andre variabler å ta hensyn til ved å studere residuals
* Lage en "nested" dataframe hvor hver rad er en av variablene vi skal se på (vo2maks, wmaks, 15tt watt, performance index) 
* data transformation
* R markdown
* 

```{r}

```

